臺灣高等法院臺南分院刑事判決   
                                  111年度軍金上訴字第1號
上  訴  人  
即  被  告  吳豪浚




選任辯護人  邱煒棠律師（法扶律師）
上列上訴人即被告因違反洗錢防制法等案件，不服臺灣臺南地方
法院110年度金訴字第320號中華民國110年10月27日第一審判決
（起訴案號：臺灣臺南地方檢察署110年度偵字第14886號），提
起上訴，本院判決如下：
    主  文
原判決撤銷。
吳豪浚幫助犯洗錢防制法第十四條第一項之洗錢罪，處有期徒刑
肆月，併科罰金新臺幣參萬元，罰金如易服勞役，以新臺幣壹仟
元折算壹日。緩刑參年，並應履行附件所示臺灣臺南地方法院11
0年度南司簡調字第1252號調解筆錄調解成立內容第一項所示之
賠償義務。 
    事  實
一、吳豪浚明知一般人收取他人金融機構帳戶之用途，常係為遂
    行財產犯罪之需要，以便利款項取得，及使相關犯行不易遭
    人追查，而已預見提供金融機構帳戶之提款卡及提款密碼等
    物任由他人使用，將可能遭他人利用作為財產犯罪之工具，
    且他人如以該帳戶收受、提領財產犯罪所得，將因此造成金
    流斷點而掩飾、隱匿此等犯罪所得之去向及所在，產生遮斷
    金流以逃避國家追訴、處罰之效果。竟猶基於縱其提供帳戶
    資料將幫助他人實施詐欺取財犯罪及幫助掩飾、隱匿詐欺犯
    罪所得之去向、所在，亦不違背其本意之不確定故意，於民
    國109年4月6日晚間22時8分後至110年4月12日19時25分前之
    不詳時、地，以不詳方式，將其所申設之中華郵政股份有限
    公司○○○○郵局帳號000-0000000-0000000號帳戶（下稱本件
    帳戶）之提款卡交付予真實姓名、年籍不詳之成年詐欺集團
    成員並告知其密碼使其得任意使用。該等詐騙集團成員即基
    於意圖為自己不法所有，詐欺取財及一般洗錢之犯意聯絡，
    先於110年4月12日19時25分許，假冒PERDOT購物網站客服人
    員撥打電話予劉冠吟，佯稱：網站遭駭客入侵致訂單誤設，
    須配合郵局客服人員指示操作自動櫃員機辦理解除，致劉冠
    吟陷於錯誤後，委請吳育縈及陳雅筑幫忙，分別於：①110年
    4月12日22時33分許，由劉冠吟自宜蘭大學郵局ATM提款機匯
    款29,987元；②110年4月12日23時3分許，由陳雅筑自宜蘭大
    學郵局ATM提款機匯款29,987元；③110年4月12日23時19分許
    ，由吳育縈自國泰世華銀行ATM提款機匯款30,000元(另有15
    元手續費之受損害金額)；④110年4月13日0時2分許，由劉冠
    吟自國泰世華銀行ATM提款機，匯款29,987元(另有15元手續
    費之受損害金額)；⑤110年4月13日0時7分許，由劉冠吟自國
    泰世華銀行ATM提款機，匯款30,000元(另有15元手續費之受
    損害金額)至吳豪浚上揭帳戶內，旋遭不詳詐欺集團成員提
    領殆盡。吳豪浚以此提供本件帳戶資料之方式，幫助他人實
    施詐欺取財犯罪並幫助他人掩飾、隱匿犯罪不法所得之去向
    及所在。嗣劉冠吟、吳育縈及陳雅筑發覺受騙報警處理，始
    循線查悉上情。
二、案經劉冠吟等人訴由臺南市政府警察局第五分局報請臺灣臺
    南地方檢察署檢察官偵查起訴。
    理  由
壹、證據能力部分：
　　本判決下列所引用被告以外之人於審判外之言詞及書面陳述
    ，經被告及其辯護人於本院行準備程序時表示均不爭執，同
    意列入本案證據使用（見本院卷第62-63頁），而本院審酌
    各該證據作成時之情況，均核無違法不當或證明力明顯過低
    之瑕疵，亦認以其等作為證據應屬適當，是依刑事訴訟法第
    159條之5第1項之規定，認均有證據能力。其他憑以認定犯
    罪事實之非供述證據，亦無違反法定程序取得之情，依同法
    第158條之4規定之反面解釋，亦具證據能力。
貳、實體部分：　　
一、訊據被告吳豪浚固坦承本件帳戶原為其申辦使用，嗣帳戶提
    款卡遭詐欺集團成員取得，並用以詐騙告訴人劉冠吟等人，
    後供其等轉入款項再提領一空等客觀事實，惟矢口否認有何
    幫助詐欺取財或幫助洗錢罪嫌，原於警詢時辯稱：本件金融
    卡大約在110年4月5日其領完錢後，隔（6）日其騎車在路上
    ，提款卡掉在馬路上，被後面的來車壓過，感應晶片就噴不
    見，提款卡損壞無法使用，其看到很多車子碾過該張卡片，
    其等到沒車時有騎近查看，發現晶片不見，卡片有一處缺角
    ，其他是完整，想說卡片已不堪使用，就沒有撿走直接騎車
    離去(見警卷第4-5頁)。於偵查中辯稱：金融卡因騎車時不
    慎掉在台南市大光國小附近的馬路，當時其將金融卡放在左
    邊運動褲的口袋內，當時其移防台南永康砲校，從營區要回
    家時，從內務櫃拿了提款卡就塞在口袋內。金融卡掉落時，
    其有察覺，所以有回車察看，其看到金融卡表面已經刮傷，
    白色地方都已經露出來了，所以其認為已經壞掉了等語（見
    偵卷第14頁）。嗣於本院則改辯稱：伊要更正遺失日期，金
    融卡遺失日期應為110年4月10日，其原來是講4月5日，其跟
    女友商討後，認為應更正是10日遺失，11日是假日，12日是
    星期一，那天已回屏東要跟朋友出去玩，當初警局叫其去製
    作筆錄時，已經過一段時間，記憶很模糊，10號放假前，其
    記得有帶著金融卡，金融卡掉的時候其知道，有騎摩托車回
    去看，當時的認知是再辦一張就好，因為郵局放假，所以沒
    有當下去處理，且也沒有密碼，其覺得不可能有人會拿去犯
    案云云（見本院卷第141頁）。
二、經查：
（一）上開中華郵政股份有限公司○○○○郵局帳號000-0000000-00
      00000號帳戶，為被告所申設，嗣經詐欺集團成員取得上
      開帳戶之提款卡及密碼後，即於110年4月12日19時25分許
      ，假冒PERDOT購物網站客服人員撥打電話予劉冠吟，佯稱
      ：網站遭駭客入侵致訂單誤設，須配合郵局客服人員指示
      操作自動櫃員機辦理解除，致劉冠吟陷於錯誤後，委請吳
      育縈及陳雅筑幫忙，分別於：①110年4月12日22時33分許
      ，由劉冠吟自宜蘭大學郵局ATM提款機匯款29,987元；②11
      0年4月12日23時3分許，由陳雅筑自宜蘭大學郵局ATM提款
      機匯款29,987元；③110年4月12日23時19分許，由吳育縈
      自國泰世華銀行ATM提款機匯款30,000元(另有15元手續費
      之受損害金額)；④110年4月13日0時2分許，由劉冠吟自國
      泰世華銀行ATM提款機，匯款29,987元(另有15元手續費之
      受損害金額)；⑤110年4月13日0時7分許，由劉冠吟自國泰
      世華銀行ATM提款機，匯款30,000元(另有15元手續費之受
      損害金額)至被告所申設之上開帳戶內，旋遭詐欺集團之
      車手持上開帳戶之提款卡及輸入密碼，在超商之提款機提
      領一空等情，乃被告所不爭執者（見本院卷第63-65頁）
      ，並據告訴人即證人劉冠吟、吳育縈及陳雅筑等分別於警
      詢時證述在卷，復有郵政自動櫃員機交易明細表、國泰世
      華銀行客戶交易明細表、被告申辦本件郵局帳戶之帳戶事
      項申請書影本及客戶歷史交易清單、詐欺集團不詳車手提
      領被害款項之監視器翻拍照片等在卷可參（見警卷第7-21
      、29-43、49-61頁），是被告本件帳戶之提款卡最後確由
      詐欺集團之車手取得，其並持以輸入正確提款密碼後，將
      本案詐騙所得之款項提領一空等情，首堪認定。
（二）故本案之爭點為詐欺集團成員究是透過被告同意交付並告
      知密碼後得以使用提款？或是趁被告將卡片不慎掉落在馬
      路遭車碾過後拾得，再搜尋臉書正確找到被告，並幸運猜
      中被告生日即為提款密碼，故得順利提款使用？經查：
 （1）被告於警、偵訊時供稱：金融卡是在110年4月5日領完錢
      後，6日騎車在台南市大光國小附近的馬路，掉在馬路上
      ，當時其移防台南永康砲校，從營區要回家時，從內務櫃
      拿了提款卡就塞在口袋內，金融卡掉落時，其有察覺，所
      以等到沒車時有騎近查看，發現晶片不見，卡片有一處缺
      角，表面已經刮傷，白色地方已經露出來了，所以認為金
      融卡已經壞掉，故沒有撿走，直接騎車離去云云（見警卷
      第4-5頁、偵卷第14頁）。然查：本件詐欺集團之車手於1
      10年4月12日持被告所申辦之上開提款卡前往超商提款機
      提款時，提款卡是完整無缺，並無明顯刮傷、損壞跡象，
      且當日車手並有順利提領款項完成，顯見晶片是完整，並
      無不見等情，亦乃被告所不爭執者（見本院卷第63-65頁
      ），並有該日車手提款影像3張在卷可稽（見警卷第61頁
      ），故被告辯稱提款卡掉落後，是因眼見提款卡遭多車碾
      過，晶片不見噴飛、卡片缺角、刮傷破損等，始認無法使
      用而未撿回云云，顯與事實不符，難以採信。
 （2）再查，被告前於警、偵、及原審均辯稱：卡片掉落時間是
      在110年4月6日，之後因為軍中忙碌又演習，故沒有馬上
      處置，手機也不方便，隔一週後才請奶奶去郵局幫其重新
      辦始發現已被警示云云。嗣於本院則改稱：金融卡遺失日
      期應為110年4月10日，其原來是講4月5日，其是跟女友商
      討後，認為應更正是10日遺失，因11日是假日，12日是星
      期一，那天其已回屏東，要跟朋友出去玩云云（見本院卷
      第141頁）。然查：本件帳戶截至110年4月13日列為警示
      帳戶前，並無辦理補發金融卡之紀錄，此有中華郵政股份
      有限公司110年6月28日儲字第1100170661號函在卷可查(
      見警卷第45頁)，是被告不論是於110年4月5日、6日或10
      日遺失卡片後，均未曾有申請掛失或補辦之紀錄無疑。且
      被告既然親眼發現卡片掉落、損壞，且知悉該帳戶為重要
      之薪資轉帳帳戶，何以未於發現後，即行透過網路或24小
      時之電話服務專線申請掛失，尚可拖過一個禮拜才請奶奶
      去辦，或可放心與友人出去遊玩，顯見其前所辯稱是因軍
      中演習忙碌故未能及時辦理、及嗣改稱是因郵局沒開故無
      法辦理云云，均非實情，無從採信。
 （3）另被告固辯稱是因認帳戶內沒有什麼錢，且沒人知道其密
      碼，但詐欺集團可能是透過其臉書上公開之生日得知其以
      生日作為提款密碼云云，並提出其臉書之擷圖為證（見本
      院卷第53-54頁）。然查：郵局晶片提款卡，縱使同時具
      有信用卡功能，亦無記載被告之中文真實姓名，至多僅有
      羅馬拼音之記載，而被告臉書上則是中文真實姓名，並無
      任何羅馬拼音之記載，故若非被告自行告知中文真實姓名
      ，單純拾得卡片者如何可正確知悉被告之中文真實姓名，
      再正確地查詢到被告之臉書，再正確地猜測到提款密碼即
      為被告之生日等情，此種巧合應絕無僅有，故被告之上開
      辯解，顯僅屬事後卸責之詞，無從憑採。　　　　
 （4）末被告辯稱上開帳戶是其軍中之薪資轉帳戶，且為其唯一
      之帳戶，於上開帳戶經警示凍結後，始改以被告之母王慧
      婷之帳戶為軍中薪轉帳戶，其不可能交付該重要之帳戶資
      料予詐欺集團云云。然查：本件案發後，因上開帳戶已遭
      警示凍結，故被告改以其母親帳戶為軍中薪轉帳戶，業據
      其提出被告之母王慧婷之郵局帳戶存摺正面影本1份為證
      （見本院卷第51頁），並有中華郵政股份有限公司臺南郵
      局111年3月23日回函及檢附王慧婷之郵局帳戶交易清單1
      份在卷可參（見本院卷第85-87頁），固堪信為真實。然
      由此可知軍中薪轉帳戶並未限定僅得以被告名義開戶之帳
      戶始得為之，其既得改以其母之帳戶作為軍中薪轉帳戶，
      益得證明被告縱將自己帳戶交付他人使用，對其順利領取
      軍中之薪資，並無影響，自難以此逕認被告不會將帳戶交
      付他人使用。
 （5）綜上，本件詐欺集團之車手既可以順利持被告上開帳戶之
      提款卡及輸入密碼提領告訴人受詐騙之贓款得手，其得取
      得上開被告帳戶之提款卡及正確提款密碼，應確為被告交
      付並告知其他詐欺集團之成員後，再輾轉交付並告知該名
      車手，絕對並非是偶然趁被告不慎將卡片掉落在馬路上，
      且遭多台車子碾壓至晶片掉落、缺角、損壞後仍將之拾起
      ，再從提款卡知悉被告真實中文姓名，並自行搜尋臉書正
      確找到被告及生日，再幸運猜中被告是以生日作為提款密
      碼，始得順利提領贓款，此情亦堪以認定。
（三）另按幫助犯之故意，除需有認識其行為足以幫助他人實現
      故意不法構成要件之「幫助故意」外，尚需具備幫助他人
      實現該特定不法構成要件之「幫助既遂故意」，惟行為人
      只要概略認識該特定犯罪之不法內涵即可，無庸過於瞭解
      正犯行為之細節或具體內容（最高法院110年度台上字第1
      798號刑事判決意旨參照）。經查被告交付本件帳戶之提
      款卡及告知密碼時，已係年滿20歲之成年人，為職業軍人
      ，具有一般之智識程度及社會生活經驗，主觀上對於將自
      己帳戶之提款卡及密碼交付、告知他人作為人頭帳戶，取
      得者極可能以此作為詐欺取財、洗錢工具等不法用途，且
      轉入人頭帳戶內之款項極可能是詐欺等財產犯罪之不法所
      得，此等款項遭提領後甚有可能使執法機關不易續行追查
      等節，當均已有預見。本案縱無具體事證顯示被告曾參與
      向告訴人詐欺取財，或不法取得告訴人遭詐騙款項等犯行
      ，然被告既有預見交付帳戶提款卡及密碼等資料，供他人
      使用，誠有幫助從事詐欺取財犯行之人利用該帳戶實施犯
      罪及取得款項，並因此造成金流斷點而掩飾、隱匿詐欺犯
      罪所得之去向及所在之可能，但其仍將本件帳戶資料交付
      他人使用，對於取得者縱利用該帳戶之提款卡及密碼作為
      詐欺匯款及提領洗錢之犯罪工具，因其容認此一結果之發
      生，故亦難認有何違背其本意之處，是被告主觀上具有幫
      助詐欺取財及幫助洗錢之不確定故意，應堪以認定。又被
      告所交付提款卡及告知密碼之人，固為詐欺集團成員之一
      ，然未必即為最後提款之車手，可能是經過輾轉交付始到
      提款車手手中，故被告縱不認識最後提款之車手，亦無礙
      於本件之認定。
（四）綜上所述，本件事證明確，被告上開犯行洵堪認定，應予
      依法論科。
三、論罪科刑：
    按刑法第30條之幫助犯，係以行為人主觀上有幫助故意，客
    觀上有幫助行為，即對於犯罪與正犯有共同認識，而以幫助
    意思，對於正犯資以助力，但未參與實行犯罪之行為者而言
    ；故如未參與實施犯罪構成要件之行為，且係出於幫助之意
    思提供助力，即屬幫助犯，而非共同正犯。次按行為人主觀
    上如認識該帳戶可能作為收受、提領特定犯罪所得使用，他
    人提領後會產生遮斷資金流動軌跡以逃避國家追訴、處罰之
    效果，仍基於幫助之犯意而提供，則應論以幫助犯一般洗錢
    罪（最高法院108年度台上大字第3101號刑事裁定意旨參照
    ）。被告將本件帳戶之提款卡（含密碼）交與他人使用，係
    使不詳詐欺集團成員得意圖為自己不法之所有，基於詐取他
    人財物及一般洗錢之犯意聯絡，對告訴人等施以詐術，致使
    告訴人等陷於錯誤而依指示將款項轉入本件帳戶內，藉此詐
    騙財物得逞，並由車手出面提領款項而掩飾、隱匿犯罪不法
    所得之去向及所在，故該等詐欺集團成員所為均屬詐欺取財
    、洗錢之犯行。本案雖無證據證明被告曾參與上開詐欺取財
    、洗錢犯行之構成要件行為，但其提供本件帳戶資料由詐欺
    集團成員使用，使該詐欺集團成員得以此為犯罪工具而遂行
    前揭犯行，顯係以幫助之意思，對該詐欺集團之上開詐欺取
    財、洗錢犯行提供助力，是核被告所為，係犯刑法第30條第
    1項前段、洗錢防制法第2條第2款、第14條第1項之幫助洗錢
    罪，及刑法第30條第1項前段、同法第339條第1項之幫助詐
    欺取財罪。被告以一行為同時觸犯上揭2罪名，為想像競合
    犯，應依刑法第55條前段之規定，從一重論以洗錢防制法第
    14條第1項之一般洗錢罪。又被告以幫助他人犯罪之意思而
    參與犯罪構成要件以外之行為，為幫助犯，爰依刑法第30條
    第2項之規定，按正犯之刑度減輕其刑。
參、撤銷原判決之理由：
一、被告上訴意旨略以：（1）原判決事實記載「於民國109年4
    月6日晚間22時8分後至110年4月12日22時33分前之不詳時日
    ，在不詳地點，以不詳方式，將其申設之中華郵政股份有限
    公司○○○○郵局帳號000-0000000-0000000號帳戶（下稱本件
    帳戶）之提款卡（含密碼）交付真實姓名、年籍不詳之詐騙
    集團成員使用」，顯未將犯罪之時間、地點、方法、態樣、
    動機、目的等與論罪科刑有關之事項，依法認定予以明確記
    載，有違刑事訴訟法第308條規定。（2）被告是否有將系爭
    帳戶之提款卡（含密碼）交付他人使用之重要事實，並無積
    極證據足以證明，僅以被告否認犯罪所持之辯解不能成立，
    以推測或擬制之方法，認定被告有交付予他人使用之犯罪事
    實，並以為裁判基礎，遽為有罪之認定。原判決悖於證據法
    則、不自證己罪原則、罪證有疑利於被告原則、無罪推定原
    則，顯有調查未盡、理由不備及判決不適用法規之違背法令
    云云。
二、然查：本件被告否認交付提款卡及密碼予他人之犯行，但其
    並未否認其有於109年4月6日22時8分自上開帳戶以卡片提款
    800元，僅否認110年4月12日19時25分後之電話行騙告訴人
    及提領行為等，為其所為，故原審判決基於推理作用，認定
    其交付提款卡及密碼予他人之時間應為109年4月6日22時8分
    後至110年4月12日22時33分前（實則應早於19時25分前）之
    不詳時間，已屬可得特定無疑，又就被告交付之地點及方式
    雖記載為不詳，然亦無礙於重要犯罪事實之認定，故並非全
    未記載，是原審判決就犯罪事實之記載，於法並無不合，此
    部分之上訴意旨，並無理由。再查，原審判決認定被告確有
    交付上開帳戶之提款卡及密碼等資料，予不詳之詐欺集團成
    員，並非僅因被告否認犯罪所持之辯解，不能成立，即以推
    測或擬制之方法，而是依據被告所申設帳戶之提款卡及密碼
    等資料，確遭詐欺集團成員作為告訴人匯入詐欺贓款所用、
    繼而由車手順利將款項以提款卡及輸入密碼方式，於提款機
    提領一空之客觀具體事證，作為基礎，再佐以上開客觀具體
    之證據，逐一破解被告之辯解，始為有罪之認定，自難認有
    何悖於證據法則、不自證己罪原則、罪證有疑利於被告原則
    、無罪推定等原則，亦難認有何調查未盡、理由不備及判決
    不適用法規之違背法令。故上訴意旨所執前詞，均無理由，
    固應予以駁回。然查：被告於本件原審判決後，業與告訴人
    劉冠吟成立調解，被告並已給付3期款項，每期5千元，共1
    萬5千元，此有其於本院所提出之臺灣臺南地方法院110年度
    南司簡調字第1252號調解筆錄及交易明細3張在卷可參（見
    本院卷第125至129頁），顯已盡力彌補所生損害，是本件影
    響被告量刑之重要基礎，已有變動，原審未及審酌，容有未
    合，應由本院予以撤銷原審判決後自為判決。  
三、爰以行為人之責任為基礎，審酌被告交付帳戶提款卡及密碼
    等，助益他人詐欺取財並掩飾、隱匿犯罪所得之去向及所在
    ，影響社會金融交易秩序及助長詐欺活動之發生，並因此使
    告訴人受有財產損失，增加其事後向幕後詐欺集團成員追償
    及刑事犯罪偵查之困難，且犯後未能明白交代全部犯行，誠
    無可取，然念本案尚無證據足認被告曾參與詐術之施行或提
    領、分受詐得之款項，僅係單純提供帳戶資料供他人使用，
    及其嗣後業與告訴人調解成立並給付部分款項，有上開調解
    筆錄及交易明細等可按，顯已盡力彌補所生損害，另考量被
    告犯罪手段、情節及告訴人受損之金額，兼衡被告於原審自
    陳目前為職業軍人志願役上兵，學歷為高職畢業，未婚（見
    原審卷第77、79頁）之智識程度、家庭生活狀況等一切情狀
    ，量處如主文第二項所示之刑，並就併科罰金部分，諭知易
    服勞役之折算標準。
四、宣告附條件緩刑：
　　被告前無犯罪之前科紀錄，有臺灣高等法院被告前案紀錄表
    在卷可憑，其因年輕識淺，一時失慮，而罹典章，事後業與
    告訴人調解成立並給付部分款項，非無悔悟。又告訴人於上
    開調解筆錄中表明願意於收訖全部款項後，原諒被告，不再
    追究，請求法院從輕量刑或如符合緩刑宣告要件時，給予緩
    刑宣告之機會，此亦有上開調解筆錄1份在卷可參（見本院
    卷第125頁），是本院認被告經此教訓後，當知警惕，信無
    再犯之虞，因認其所宣告之刑，以暫不執行為適當，宣告緩
    刑3年，以啟自新。惟為督促被告能履行賠償義務，另為使
    被告知所警惕，並兼顧告訴人之權益，認應依刑法第74條第
    2項第3款規定，於緩刑期間課予被告繼續履行上開調解筆錄
    調解成立內容第一項之損害賠償責任，乃屬適當，爰併予宣
    告之；且前開被告應支付損害賠償部分，依刑法第74條第4 
    項之規定，得為民事強制執行名義。此外，若被告未於緩刑
    期間內履行前開負擔，且情節重大，足認原宣告之緩刑難收
    其預期效果，而有執行刑罰之必要者，檢察官尚得依刑事訴
    訟法第476條、刑法第75條之1第1項第4款規定，聲請法院撤
    銷其緩刑宣告，附此敘明。　　
五、沒收：
　　末查被告僅構成幫助洗錢罪，並未實際參與移轉、變更、掩
    飾或隱匿特定犯罪所得之財物之正犯行為，亦無證據證明其
    曾收受、取得、持有、使用該等財物或財產上利益，自無由
    依洗錢防制法第18條第1項前段規定諭知沒收；且因本件尚
    無積極證據足證被告為上開犯行已獲有款項、報酬或其他利
    得，不能逕認被告有何犯罪所得，亦無從宣告沒收，併此指
    明。
據上論斷，應依刑事訴訟法第369條第1項前段、第364條、第299
 條第1項前段，刑法第74條第1項第1款、第2項第3款，判決如主
文。
本案經檢察官周盟翔提起公訴，檢察官王全成到庭執行職務。
中　　華　　民　　國　　111 　年　　5 　　月　　10　　日
                  刑事第四庭    審判長法　官  郭玫利
                                      法　官  陳金虎
                                      法　官  林臻嫺
以上正本證明與原本無異。
如不服本判決應於收受送達後20日內向本院提出上訴書狀，其未
敘述上訴理由者，並得於提起上訴後20日內向本院補提理由書（
均須按他造當事人之人數附繕本）「切勿逕送上級法院」。
　　　　　　　　　　　　　　　　　　　書記官　劉素玲　　
中　　華　　民　　國　　111 　年　　5 　　月　　10　　日
附錄本案論罪科刑法條全文：　　
洗錢防制法第2條
本法所稱洗錢，指下列行為：
一、意圖掩飾或隱匿特定犯罪所得來源，或使他人逃避刑事追訴
    ，而移轉或變更特定犯罪所得。
二、掩飾或隱匿特定犯罪所得之本質、來源、去向、所在、所有
    權、處分權或其他權益者。
三、收受、持有或使用他人之特定犯罪所得。
洗錢防制法第14條
有第二條各款所列洗錢行為者，處7年以下有期徒刑，併科新臺
幣5百萬元以下罰金。
前項之未遂犯罰之。
前二項情形，不得科以超過其特定犯罪所定最重本刑之刑。
中華民國刑法第339條
（普通詐欺罪）
意圖為自己或第三人不法之所有，以詐術使人將本人或第三人之
物交付者，處5年以下有期徒刑、拘役或科或併科50萬元以下罰
金。
以前項方法得財產上不法之利益或使第三人得之者，亦同。
前二項之未遂犯罰之。